# 请教陈版主关于政府立项研发课题的处理问题

提问人：keenly 时间：2016-07-08 17:02:28
某公司于 2016 年初取得某政府立项的课题研发项目经费 100 万元，根据研发责任书约定，资金主要用于研发基地建设（ 50 万元）及技术研发投入（ 50 万元），项目于两年后进行验收，所取得的技术专利由公司所有。截止目前，公司的基地建设投入约 30 万元，计入在建工程，研究阶段研发投入约 25 万元，计入开发支出。 请问： 研究阶段投入 25 万元在年底如何核算？考虑到 100 万元政府补助尚在递延收益中，需验收通过后再转入营业外收入，如果在验收前即将所有研发费用转入当期损益，是否存在验收前全是费用、验收后全是收入的收入成本不匹配的问题？ 像这种需最终验收结题的项目型研发，是否可以先放在“存货”或“其他非流动资产”中核算，待最终结题通过验收后，一方面结转研发支出人当期损益，另一方面将递延收益中与之对应部分结转入营业外收入，以确保收入成本配比。 或者如果经企业判断，该项目具有很大可能性通过最终结题验收，是否在每期开发支出转入管理费用的同时，按照研发投入比例将计入递延收益政府补助同比例结转入当期营业外收入？ 谢谢。

回答人：chenyiwei
请参考《瑞华研究 2010 ～ 2014 汇编》之“问题2-2-4（“863”项目资金的会计处理）”、“问题2-2-7（企业收到创新基金的会计处理）”。原则上政府补助的核算和固定资产购建支出、研发支出的核算应该互相独立，固定资产购建支出和研发支出的核算遵循固定资产、无形资产等相关会计准则规定，不受到政府补助的影响，也不应因为有补助资金而把应费用化的研发支出虚挂账。

提问人：keenly 时间：2016-07-08 18:27:57
谢谢陈版主，请问如果该公司有充分证据证明该项目可通过最终验收，是否可将计入递延收益的与收益相关的政府补助部门按照月度分摊计入营业外收入？

回答人：chenyiwei
不建议按直线法分摊，建议按照费用化研发支出的发生进度分摊。